# 请教购买少数股权相关问题

提问人：ivancheng 时间：2012-09-27 10:27:29
在计学撮要的专题III第三章第二节问题二中 问题 2 如何区分一项收购少数股权的交易与企业合并是否存在关联，因而应当作为一个整体进行会计处理 在本案例中，相关会计处理在A公司合并报表层面应达到的效果如下(本案例中假设收购对价形式为现金，下同): (1)
取得B公司 60 ﹪股权，同时向B公司的其他股东授予卖出期权时: 借/贷:B公司各项可辨认资产和负债(B公司可辨认净资产公允价值的100 ﹪) 借:商誉(暂时确认与B公司的 100 ﹪权益对应的商誉) 贷:现金 负债(要约期限届满日所需支付的对价的公允价值)
问题： 1 、为什么暂时确认与B公司的 100 ﹪权益对应的商誉？从案例的结果看是剩余的股权被全部购买了，但也有可能没有全部被购买的情况； 2 、对于购买少数股东权益的处理是不是将差额计入资本公积，也就是应该不会调整购买日的商誉，那么在本案例中存在购买少数股东权益的情况，但是确认的商誉是B公司的 100 ﹪权益对应的商誉，请问该如何理解？ 3 、如果此次要约收购并没有取得B公司100%的股份，初始暂估确认的商誉是否需要冲回？在书中后续处理中并没有见到冲回商誉的处理；
不知道我的理解是否正确，请逐一斧正！！！ 谢谢！

回答人：chenyiwei
回复 ivancheng 的帖子
由于所授予的期权是针对持有其余 40 ％股权的股东的，因此先就该剩余 40 ％的股权的全部商誉均予以确认，视同假设最终均将通过该次要约收购取得。由于要约收购与取得上市公司 60 ％股权进而取得控制权的交易相联系，所以对这些交易全部确认商誉。
要约期满，尚有 7 ％股权未收购，对该部分 7 ％股权，通过《计学撮要》P289中的分录（ 5 ）重分类为少数股权时，应当同步将购买日确认的对应于该 7 ％股权的商誉予以转销，即合并报表层面的处理效果应为： 借：负债（该 7 ％股权的要约收购价格） 贷：少数股东权益（该 7 ％股权对应的购买日可辨认净资产公允价值） 贷：商誉（差额）
感谢补充。